---
title: "brouillon_app_refuge"
author: "Thibault FUCHEZ"
date: "15/02/2022"
output: html_document
---

```{r setup, include=FALSE}
knitr::opts_chunk$set(echo = TRUE)
```

```{r}
library(tidyverse)
library(ggplot2)
library(httr)
library(jsonlite)
library(readr)
library(leaflet)
```

```{r}
source("funLib.r")
```

# automatisation à partir de liste de villes

```{r}
worldcities <- read_csv("worldcities.csv")
```

```{r}
nrow(worldcities)
```

```{r}
city_Lat <- tablo_coord %>% filter(ville == "Tours") %>% pull(lat)
```

```{r}
city_Lng <- worldcities %>% filter(city_ascii == "Tours") %>% pull(lng)
```

```{r}
# Changer tablo_coord -> worldcities

coord_city <- function(obj){
  city_lat <- tablo_coord %>% filter(ville == obj) %>% pull(lat)
  city_lng <- tablo_coord %>% filter(ville == obj) %>% pull(lng)
  return(list(city_lng, city_lat))
}
```

```{r}
liste_ville = list("Tours", "London")
```

# Statistiques avec le Rdata (full df)

```{r}
# res = alldataReq(488)
```

```{r}
res %>% group_by(country) %>% ggplot() +
  aes(x = fct_lump(fct_rev(fct_infreq(country)),10)) +
  geom_bar()+coord_flip()
```

```{r}
# res %>% group_by(updated_at) %>% ggplot() + aes(x= updated_at) + geom_bar()
```

# A penser 

- page présentation + thème
- tablo des coordonées villes + liste ds select input
- retravailler fonction avec redondance

- stats : remanier colonne dates pr pouvoir faire regroupement / select un pays d abord pour moins d'entrées (tps calcul)

- ajouter date update comme parametre choix tablo -> on choisit une date et ça fait un select des lignes avec dates postérieures / si on select au nivo du df_transfo ds fonction ville_to_df, ca devrait le faire 
- changer icone marqueur /

- plotly pr interactivité (nb de cas ds chaque colonne, ... )
